臺灣臺南地方法院刑事判決　　　　　　　 96年度易字第667號
公　訴　人　臺灣臺南地方法院檢察署檢察官
被　　　告　丙○○
上列被告因竊盜案件，經檢察官提起公訴（九十六年度偵字第七
０六０號），本院判決如下：
    主  文
丙○○共同攜帶兇器竊盜，累犯，處有期徒刑捌月，減為有期徒
刑肆月，扣案之老虎鉗壹支沒收；又共同攜帶兇器竊盜，累犯，
處有期徒刑捌月，減為有期徒刑肆月，扣案之老虎鉗壹支沒收；
又共同攜帶兇器竊盜，累犯，處有期徒刑捌月，減為有期徒刑肆
月，扣案之老虎鉗壹支沒收；又竊盜，累犯，處有期徒刑陸月，
減為有期徒刑月。應執行有期徒刑壹年壹月，並應於刑之執行
前，令入勞動場所強制工作年。扣案之老虎鉗壹支沒收。
    事  實
一、丙○○為年滿十八歲以上之人而有以下之竊盜前案紀錄：
  (一)於民國八十二年間，因竊盜案件，經本院以八十三年度易字
    第六五０號判決處有期徒刑四月確定，於八十三年九月八日
    執行完畢（翌日出監）。
  (二)於八十八年間，因竊盜案件，經本院以八十八年度易字第一
    一八六號判決處有期徒刑六月，並經臺灣高等法院臺南分院
    以八十八年度上易字第一二七一號判決駁回上訴確定，於九
    十一年八月十三日假釋出監併付保護管束，嗣經撤銷假釋，
    與另案強盜案件（經本院以八十九年度訴字第一七六號判決
    處有期徒刑三年六月確定）及下述(三)之竊盜案件接續執行，
    於九十四年十二月二十六日執行完畢（翌日出監）。
  (三)於九十二年間，因竊盜案件，經臺灣嘉義地方法院以九十二
    年度簡字第一三四二號判決處有期徒刑五月，經提起上訴後
    復撤回上訴確定，與上述(二)之竊盜案件及另案強盜案件（即
    前述強盜案件）接續執行，於九十四年十二月二十六日執行
    完畢（翌日出監）。
  (四)於九十五年間，因竊盜案件，經本院以九十五年度簡字第三
    九三四號判決處有期徒刑六月，經提起上訴後，復於九十六
    年二月七日撤回上訴確定（於九十六年四月二十四日入監執
    行）。
二、詎丙○○不知悔改，因無業欠缺生活費花用，竟再次為下述
    各竊盜行為而有犯罪之習慣：
  (一)與友人楊志宏（業經檢察官另案偵辦）共同意圖為自己不法
    所有，基於竊取之犯意聯絡，於九十六年三月十五日上午八
    時許，共同攜帶丙○○所有、客觀上足以危害人之生命、身
    體、安全之兇器老虎鉗一支，並由丙○○騎乘楊志宏所有不
    詳車號機車一臺搭載楊志宏，共赴臺南縣七股鄉○○段二０
    四至二０六號漁塭，由丙○○在外把風、楊志宏下手竊取戊○○所有之白鐵水車風葉四片（價值新臺幣五千元），得手
    後，旋共乘上揭機車逃逸，並將前揭贓物以新臺幣（下同）
    五百五十元之代價，變賣予不知情之回收商，得款朋分花用
    。
  (二)與楊志宏共同意圖為自己不法所有，基於竊取之犯意聯絡，
    於九十六年三月三十一日上午六時許，共同攜帶上揭兇器老
    虎鉗一支，仍以前揭相同作案方式，至臺南縣七股鄉○○○○段三六五之十一號漁塭，竊取乙○○所有之白鐵製飼料桶
    蓋七個（價值約新臺幣五千六百元），得手後，以八百元之
    代價，變賣予不知情之回收商，得款朋分花用。
  (三)與楊志宏共同意圖為自己不法所有，基於竊取之犯意聯絡，
    於九十六年四月十五日上午九時許，共同攜帶上揭兇器老虎
    鉗一支，仍以前揭相同作案方式，至臺南縣七股鄉玉成村一
    ０四之五號漁塭，竊取丁○○所有之白鐵水車風葉四片（價
    值新臺幣六千元），得手後，以一千零五十元之代價，變賣
    予不知情之回收商，得款朋分花用。
  (四)於九十六年四月七日下午二時許，在臺南市○○區○○路一
    段六九九巷梅花公園後方，見甲○○所有車牌號碼ＮＦＩ─
    九二０號重型機車（價值約新臺幣一萬五千元）之鑰匙未拔
    有機可乘，竟意圖為自己不法所有，基於竊取之犯意，徒手
    竊取前開機車得逞，供己代步之用。嗣於九十六年四月二十
    三日下午五時三十分許，在臺南縣佳里鎮○○路三五九號前
    ，因騎乘上開贓車為警查獲，扣得前開機車一臺（已發還甲○○具領）及上揭老虎鉗一支。丙○○於接受警詢時，在前
    述(一)(二)(三)之共同攜帶兇器竊盜犯行尚未被有偵查犯罪職務之
    機關或公務員發覺前，即主動向警自首坦承犯行並進而接受
    裁判。
三、案經乙○○、丁○○訴由臺南縣警察局佳里分局報請臺灣臺
    南地方法院檢察署檢察官偵查起訴。
    理  由
一、上揭犯罪事實，業據被告丙○○於警詢、偵訊及本院審理程
    序中自白承認，且經證人即被害人戊○○、乙○○、丁○○
    、甲○○於警詢中證述綦詳，並有扣押物品目錄表、贓物認
    領保管單各一紙、照片七張在卷可稽，及老虎鉗一支扣案可
    憑。被告雖於準備程序中一度翻供，辯稱：伊被查獲後，旋
    遭員警帶回派出所刑求逼供，且伊當時毒癮發作，致不得不
    配合員警承認起訴書所載之竊盜案件云云。惟查：被告自承
    係「五點多被抓到後，六點被帶回派出所」（本院卷第二二
    頁），而其於九十六年四月二十三日下午六時十分起至六時
    二十三分止，警員詢問被告是否願意接受夜間詢問時，被告
    明示不願意接受後，警員隨即停止詢問，有九十六年四月二
    十三日第一次警詢筆錄附卷足參（警卷第一至二頁），顯見
    被告在該派出所內實具有充分自我決定是否接受警員詢問之
    能力。況且，證人戊○○、丁○○於警詢中均證稱發現失竊
    後未曾報案，係接獲員警通知抓到竊嫌後始前往製作警詢筆
    錄等語，則倘非被告主動供出行竊時地，員警斷無可能得悉
    前述竊盜案件之存在而強令被告承擔，益徵被告於準備程序
    中所述均不足採，其於警詢、偵訊及審理程序中所述始屬實
    在。綜上所述，本案事證明確，被告犯行均堪以認定，均應
    依法論科。又證人即查獲警員張文雄於審理中具結證稱：「
    （當初是如何發現被告犯罪？）我們在九十六年四月二十三
    日下午五時三十分在佳里鎮○○路三五九號前發現被告，因
    為被告是我們轄區的人，被通緝中，所以被我們攔下來。」
    、「（攔下被告後，如何發現贓車？）我們用手提式的小神
    捕查詢後，知道被告所騎乘的是贓車，所以將他帶回偵辦，
    被告有承認贓車的部分。」、「（起訴書所載另三件案件？
    ）我們問他有無涉及其他案件，如果有，要老實說，才對得
    起良心，且說如果他是被害人會作何感想，被告就自己供出
    其他三件案件，我們才再繼續查證，經被害人指證確實後，
    我們才將該三案移送。」等語（本院卷第五四至五五頁），
    顯見事實欄二(一)、(二)、(三)之部分，係被告在前述犯行尚未被
    有偵查犯罪職務之機關或公務員發覺前，即主動向警自首坦
    承犯行並進而接受裁判無誤。
二、論罪科刑：
  (一)查扣案之老虎鉗一支質地堅硬，前端為金屬材質，客觀上足
    以危害人之生命、身體、安全（警卷第三六頁照片參照），
    自屬兇器無誤，是核被告就事實欄二(一)、(二)、(三)所為，係犯
    刑法第三百二十一條第一項第三款之攜帶兇器竊盜罪，就事
    實欄二(四)所為，係犯刑法第三百二十條第一項之竊盜罪。
  (二)被告與楊志宏之間，就事實欄二(一)、(二)、(三)犯行，互有犯意
    聯絡及行為分擔，均應依刑法第二十八條規定論以共同正犯
    。
  (三)被告所犯上述四件竊盜犯行，犯罪時間並未密接，犯罪地點
    亦迥然不同，顯見其犯意各別，行為互殊，應予分論併罰。
  (四)被告前因竊盜案件，經本院以八十八年度易字第一一八六號
    判決處有期徒刑六月，並經臺灣高等法院臺南分院以八十八
    年度上易字第一二七一號判決駁回上訴確定，於九十一年八
    月十三日假釋出監併付保護管束，嗣經撤銷假釋，與另案強
    盜案件（經本院以八十九年度訴字第一七六號判決處有期徒
    刑三年六月確定）及另案竊盜案件（經本院以九十二年度簡
    字第一三四二號判決處有期徒刑五月，經提起上訴後復撤回
    上訴確定）接續執行，而於九十四年十二月二十六日執行完
    畢（翌日出監）各節，有臺灣高等法院被告前案紀錄表附卷
    足佐，其於受有期徒刑執行完畢後五年以內故意再犯本案四
    件均屬有期徒刑以上之罪，均應依刑法第四十七條第一項規
    定論以累犯，並均加重其刑。
  (五)被告就事實欄二(一)、(二)、(三)部分，係在前述犯行尚未被有偵
    查犯罪職務之機關或公務員發覺前，即主動向警自首坦承犯
    行並進而接受裁判，業經認定如前所述，是其所為業已符合
    自首要件，爰就事實欄二(一)、(二)、(三)部分，均依刑法第六十
    二條前段規定予以減輕其刑，且依法先加後減。
  (六)爰審酌被告前有麻醉藥品管理條例、贓物、肅清煙毒條例、
    強盜、多次竊盜等前科紀錄，素行欠佳，有前述前案紀錄表
    可查，其四肢健全，竟不思憑己力賺取正當收入，反而希冀
    不勞而獲，竊取之財物價值雖非鉅額，惟僅事實欄二(四)之贓
    物業已返還由被害人具領，事實欄二(一)、(二)、(三)之贓物則全
    數銷贓完畢，迄今未與被害人達成和解暨賠償損害，及教育
    程度僅國中畢業，犯後業已坦承犯行，態度尚可等一切情狀
    ，分別量處如主文所示之刑。
  (七)又中華民國九十六年罪犯減刑條例業於九十六年七月四日制
    定公布，並於九十六年七月十六日施行，查被告上開犯罪時
    間均在九十六年四月二十四日以前，所犯四罪均與中華民國
    九十六年罪犯減刑條例第二條第一項第三款規定相符，是均
    應依同條例第七條第一項規定予以減刑，並就減刑後之刑期
    定其應執行之刑。
  (八)扣案之老虎鉗一支，被告於審理中自承係伊所有（本院卷第
    五六頁），且於警詢、偵訊、審理中均供承係持以犯事實欄
    二(一)、(二)、(三)竊盜案件所用之物，爰依刑法第三十八條第一
    項第二款規定宣告沒收。
  (九)另被告有事實欄一所載之多項竊盜前案紀錄，各案均經偵審
    程序及施以徒刑執行，仍不足以收矯正成效，有前述前案紀
    錄表可稽，其於九十四年十二月二十六日執行完畢（翌日出
    監）後，又因竊盜案件，甫於九十六年二月七日判決確定，
    未及二個月，即再犯事實欄二所載之四件竊盜犯行，且於警
    詢中自承無業（警詢筆錄人別欄參照），因缺錢花用，需要
    錢當生活費等語（警卷第八頁），此外，尚因另涉四件竊盜
    案件（涉案時間各為九十六年二月十五日上午五時許、同年
    四月十五日上午九時許、同年四月中旬某日下午五時許、同
    年四月下旬某日），業經臺灣臺南地方法院檢察署檢察官以
    九十六年度偵字第七九一六號提起公訴，現正由本院以九十
    六年度易字第七五七號案件審理中，有起訴書、前述前案紀
    錄表可參（本院卷第三一至三二頁、第四四頁），足徵被告
    竊盜犯行至為頻繁，法紀觀念淡薄，欠缺正確謀生觀念，顯
    有犯罪之習慣，單純刑罰制裁已難達成矯治目的，非施以保
    安處分無以竟其功，故依竊盜犯贓物犯保安處分條例第三條
    第一項、第四條、第五條第一項前段規定，併諭知被告於刑
    之執行前，令入勞動場所強制工作三年，期能矯正其犯罪惡
    習、改善其潛在之危險性格，並預防再犯。
據上論斷，應依刑事訴訟法第二百九十九條第一項前段，中華民
國九十六年罪犯減刑條例第二條第一項第三款、第七條第一項、
第二項，刑法第二十八條、第三百二十條第一項、第三百二十一
條第一項第三款、第四十七條第一項、第六十二條前段、第五十
一條第五款、第三十八條第一項第二款，刑法施行法第一條之一
第一項、第二項前段，竊盜犯贓物犯保安處分條例第三條第一項
、第四條、第五條第一項前段，判決如主文。
本案經檢察官己○○到庭執行職務。
中　　華　　民　　國　　96　　年　　7　　 月　　31　　日
　　　　　　　　　刑事第五庭  審判長法　官   沈揚仁
                                    法  官   鄭文祺
                                    法  官   張婷妮
以上正本證明與原本無異。
如不服本判決應於收受本判決後10日內向本院提出上訴書狀，並
應敘述具體理由。如未敘述上訴理由者，應於上訴期間屆滿後20
日內向本院補提理由書狀（均須按他造當事人之人數附繕本）「
切勿逕送上級法院」。
　　　　　　　　　　　　　　　　  　書記官   陳姿利
中　　華　　民　　國　　96　　年　　8　　 月　　1 　　日
附錄本案論罪科刑法條
中華民國刑法第三百二十條第一項
意圖為自己或第三人不法之所有，而竊取他人之動產者，為竊盜
罪，處五年以下有期徒刑、拘役或五百元以下罰金。
中華民國刑法第三百二十一條第一項第三款
犯竊盜罪而有左列情形之一者，處六月以上、五年以下有期徒刑
：
三  攜帶兇器而犯之者。
